# 求助版主及各位老师

提问人：哎， 时间：2017-06-10 12:42:20
可供出售金融资产核算债券性投资时 实际利率与票面利率有差额 当发生了减值 那资产减值损失科目的金额应该记多少 用减值后的金额 即公允价值 和最初的购买价格（即当时的摊余成本）的差额 再加上持有期间确认的其他综合收益么

回答人：chenyiwei
应确认的减值损失（利润表）＝原摊余成本（面值＋应计利息＋/－利息调整）－公允价值。可以理解为先将原摊余成本超出公允价值的差额确认为其他综合收益（负数），再将该其他综合收益负数转入资产减值损失。

提问人：呼叫帮助 时间：2017-11-16 11:42:53
2017 年 3 月 31 日，财政部修订发布了《企业会计准则第 22 号——金融工具确认和计量》、《企业会计准则第 23 号——金融资产转移》和《企业会计准则第 24 号——套期会计》等三项金融工具会计准则。陈版，新修订的金融工具确认和计量准则将现行“四分类”改为“三分类”，这是否可以理解为是将可供出售金融资产予以删除？

回答人：chenyiwei
新的三分类和原来的四分类之间并没有简单的对应关系。